es: Clase de altura del techo de la furgoneta eléctrica: Techo alto; Techo bajo; Techo medio; Techo elevable; Techo estándar; Techo súper alto; Otro
it: Classe di altezza del tetto del furgone elettrico: Tetto alto; Tetto basso; Tetto medio; Tetto a soffietto; Tetto standard; Tetto super alto; Altro
sv: Takhöjdsklass för elskåpbil: Högt tak; Lågt tak; Mellanhögt tak; Uppfällbart tak; Standardtak; Superhögt tak; Övrigt
sl-SI: Višinski razred strehe električnega kombija: Visoka streha; Nizka streha; Srednja streha; Dvižna streha; Standardna streha; Zelo visoka streha; Drugo
nl: Elektrische van dakhoogteklasse: Verhoogd dak; Laag dak; Middelhoog dak; Hefdak; Standaard dak; Extra verhoogd dak; Overige
nb: Høydeklasse for elektrisk varebiltak: Høyt tak; Lavt tak; Medium tak; Pop-up-tak; Standard tak; Superhøyt tak; Annet
hr-HR: Klasa visine krova električnog kombija: Visoki krov; Niski krov; Srednji krov; Podizni krov; Standardni krov; Super visoki krov; Ostalo
zh-TW: 電動廂型車車頂高度等級: 高頂; 低頂; 中頂; 掀頂; 標準車頂; 超高頂; 其他
fi: Sähköpakettiauton katon korkeusluokka: Korkea katto; Matala katto; Keskikorkea katto; Nostokatto; Vakiokatto; Erittäin korkea katto; Muu
pl: Klasa wysokości dachu vana elektrycznego: Wysoki dach; Niski dach; Średni dach; Podnoszony dach; Standardowy dach; Bardzo wysoki dach; Inne
hu: Elektromos furgon tetőmagassági osztálya: Magas tetős; Alacsony tetős; Közepes tetős; Felnyitható tetős; Normál tetős; Szupermagas tetős; Egyéb
ko: 전기 밴 지붕 높이 등급: 하이 루프; 로우 루프; 미디엄 루프; 팝탑; 스탠다드 루프; 슈퍼 하이 루프; 기타
sk-SK: Výšková trieda strechy elektrickej dodávky: Vysoká strecha; Nízka strecha; Stredná strecha; Výklopná strecha; Štandardná strecha; Super vysoká strecha; Iné
bg-BG: Клас височина на покрива на електрически ван: Висок покрив; Нисък покрив; Среден покрив; Вдигащ се покрив (Pop-top); Стандартен покрив; Супер висок покрив; Други
fr: Classe de hauteur de toit du fourgon électrique: Toit surélevé; Toit bas; Toit moyen; Toit relevable; Toit standard; Toit super surélevé; Autre
ja: 電気自動車の屋根の高さクラス: ハイルーフ; ロールーフ; ミディアムルーフ; ポップトップ; 標準ルーフ; スーパーハイルーフ; その他
el: Κατηγορία ύψους οροφής ηλεκτρικού van: Υψηλή οροφή; Χαμηλή οροφή; Μεσαία οροφή; Αναδυόμενη οροφή; Κανονική οροφή; Πολύ υψηλή οροφή; Άλλο
en: Electric van roof height class: High roof; Low roof; Medium roof; Pop-top; Standard roof; Super high roof; Other
ru: Класс высоты крыши электрофургона: Высокая крыша; Низкая крыша; Средняя крыша; Подъемная крыша; Стандартная крыша; Сверхвысокая крыша; Другое
pt-PT: classe de altura do tejadilho da carrinha elétrica: Tejadilho alto; Tejadilho baixo; Tejadilho médio; Tejadilho elevatório; Tejadilho padrão; Tejadilho superalto; Outro
ro-RO: Clasa de înălțime a acoperișului pentru furgonete electrice: Acoperiș înalt; Acoperiș coborât; Acoperiș mediu; Acoperiș extensibil (pop-top); Acoperiș standard; Acoperiș supraînălțat; Altele
vi: Phân loại chiều cao nóc xe tải điện: Trần cao; Trần thấp; Trần trung bình; Trần bật; Trần tiêu chuẩn; Trần siêu cao; Khác
pt-BR: Classe de altura do teto da van elétrica: Teto alto; Teto baixo; Teto médio; Pop-top; Teto padrão; Teto superalto; Outro
da: Højdeklasse for elektrisk varevogns tag: Højt tag; Lavt tag; Mellemhøjt tag; Pop-top; Standardtag; Superhøjt tag; Andet
tr: Elektrikli minibüs tavan yüksekliği sınıfı: Yüksek tavan; Alçak tavan; Orta tavan; Açılır tavan; Standart tavan; Süper yüksek tavan; Diğer
de: Dachhöhenklasse des Elektrotransporters: Hochdach; Flachdach; Mittelhohes Dach; Aufstelldach; Standarddach; Superhochdach; Sonstige
lt-LT: Elektrinio furgono stogo aukščio klasė: Aukštas stogas; Žemas stogas; Vidutinis stogas; Pakeliamas stogas; Standartinis stogas; Labai aukštas stogas; Kita
zh-CN: 电动厢式货车车顶高度等级: 高顶; 低顶; 中顶; 弹出式车顶; 标准车顶; 超高顶; 其他
cs: Výšková třída střechy elektrické dodávky: Vysoká střecha; Nízká střecha; Střední střecha; Výklopná střecha; Standardní střecha; Super vysoká střecha; Jiné
th: ระดับความสูงของหลังคารถตู้ไฟฟ้า: หลังคาสูง; หลังคาต่ำ; หลังคาปานกลาง; ป๊อปท็อป; หลังคามาตรฐาน; หลังคาสูงพิเศษ; อื่นๆ